【裁判字號】    97,消債更,1218
【裁判日期】    980204
【裁判案由】    更生事件
【裁判全文】
臺灣板橋地方法院民事裁定          97年度消債更字第1218號
聲  請  人  甲○○
代  理  人  李淵聯律師
上列當事人因消費者債務清理事件聲請更生及保全處分，本院裁
定如下：
    主  文
聲請駁回。
聲請費用由聲請人負擔。
    理  由
一、按債務人與金融機構協商成立者，不得聲請更生或清算，但
    因不可歸責於己之事由，致履行顯有重大困難者，不在此限
    ；本條例施行前，債務人依金融主管機關協調成立之中華民
    國銀行公會會員辦理消費金融案件無擔保債務協商機制與金
    融機構成立之協商，準用前項之規定，消費者債務清理條例
    第151條第5項、第6 項分別定有明文。又聲請更生或清算不
    合程式或不備其他要件者，法院應以裁定駁回之，但其情形
    可以補正者，法院應定期間先命補正，復為同條例第8 條所
    明定。
二、本件債務人聲請更生，核其主張略以：其因有不能清償債務
    之情事，目前債務總金額為新臺幣（下同） 0000000元，前
    於民國95年間已依中華民國銀行公會會員辦理消費金融案件
    無擔保債務協商機制，與台新國際商業銀行股份有限公司達
    成協商，雙方約定聲請人自95年9月起，分80期，利率0.00%
    ，每月10日以 24902元依各債權銀行債權金額比例清償各項
    債務，直至全部清償為止，然聲請人所經營之「江上飯包店
    」收入僅186000元，支出方面有店租金38000 元、水電費
    10000 元、信用卡約18000 元、現金卡利息約25000 元、家
    房租6000元、會錢每月10000 元、每月進貨成本（菜、米、
    肉等）48000 元，支付薪水（三人）30000 元、車加油錢
    3000元，合計每月開支約206000元，入不敷出（見本院卷第
    64頁第2 、3 點），因而還款4 期後，於96年1 月毀諾，此
    係不可歸責於聲請人之事由所致，其願每月以清償7000元之
    方式履債（見本院卷第84頁），懇請准予更生裁定等語。
三、查聲請人曾經參與銀行公會協商並於96年 1月毀諾乙節，固
    有聯合徵信中心債權人清冊、台新國際商業銀行存入憑條及
    台新銀行台新債協97法字第80033 號函足憑，然查聲請人所
    提出之證據，不足以證明其於96年1 月毀諾當時即有收入不
    足支付開銷之事實及該事實係不可歸責於聲請人之事由所致
    ，且依常情判斷，聲請人若於96年1 月即有虧損情形，為何
    仍可繼續經營至97年4 月始結束營業，是聲請人不能證明其
    於96年1 月之毀諾，係符合消費者債務清理條例第151 條第
    5 項但書「因不可歸責於己之事由致履行顯有重大困難」之
    要件，且該欠缺又無從補正，依首揭條文規定，自應駁回其
    更生之聲請。又更生之聲請既遭駁回，則聲請人保全處分之
    聲請即失所附麗，應一併駁回，爰裁定如主文。
中    華    民    國    98    年    2     月    4     日
                  民事第三庭    法      官  陳映如
上為正本係照原本作成
如不服本裁定，應於裁定送達後10日內，以書狀向本院提出抗告
，並繳納抗告費新臺幣1千元
中    華    民    國    98    年    2     月    4     日
                                書  記  官  李錦輝


司法院資訊處製作；財團法人民間司法改革基金會備份。
